【裁判字號】    92,易,400
【裁判日期】    920619
【裁判案由】    違反台灣地區與大陸地區人民關係條例
【裁判全文】
臺灣屏東地方法院刑事判決                          九十二年度易字第四○○號
    公  訴  人  臺灣屏東地方法院檢察署檢察官
    被      告  甲○○
右被告因違反台灣地區與大陸地區人民關係條例案件，經檢察官聲請簡易判決處刑（
九十二年度偵字第五十七號），本院潮州簡易庭認不宜以簡易判決處刑，移送刑事庭
依通常程審理，判決如左：
    主  文
甲○○無罪。
    理  由
一、本件公訴人聲請簡易判決處意旨略以：被告甲○○係屏東縣內埔鄉豐田村「花王
    山海產店」負責人，與名喚「老闆娘」之女子（姓名年籍不詳）基於共同犯意聯
    絡，由甲○○分別自民國九十一年十二月二日、十二月十日起，僱用合法來臺之
    大陸地區人民葉里妹、黃愛英在上開山海產店從事未經許可之坐檯、陪客人喝酒
    等工作。甲○○負責打電話聯繫葉里妹、黃愛英，且與「老闆娘」合力分擔載送
    葉里妹、黃愛英之工作，葉里妹、黃愛英工作完畢則向「老闆娘」支領報酬。九
    十一年十二月十六日二十二時二十分許，葉里妹、黃愛英正在上開山海產店陪客
    人丙○○、乙○○飲酒作樂，遭警當場查獲，因認被告涉有違反台灣地區與大陸
    地區人民關係條例罪嫌。
二、按犯罪事實應依證據認定之，無證據不得推定其犯罪事實，刑事訴訟法第一百五
    十四條定有明文。公訴人認被告違反台灣地區與大陸地區人民關係條例，無非以
    被告甲○○之自白、卷附照片及證人葉里妹、黃愛英、丙○○、乙○○之證詞等
    為其論據。然查：
１、被告甲○○於警訊及檢察官偵查中，均否認本件犯罪事實，其在本院審理中並辯
    稱：小姐是兩位客人叫我打電話叫她們過來的，是鍾先生認識的，電話也是他提
    供的等語，公訴人以被告自白為本件犯罪之證據，似有誤會。
２、證人丙○○之警訊筆錄雖記載：「大陸女子是老闆叫的」云云；然其在本院審理
    中，已供稱：「我們是有一次唱歌時認識的，那天在買東西碰到，她們問我要不
    要請唱歌，我說好，就到被告的海產店去，並跟被告講電話號碼，請他打電話叫
    她們過來」、「是我先跟小姐說好，我們先去，再叫老闆打電話叫她們過來」等
    語明確，核與被告甲○○辯解之情節相符。
３、證人乙○○於警訊中已供稱：「兩名大陸女子是我朋友丙○○叫店家負責聯絡來
    陪侍」，其在本院審理中又供稱：「兩位大陸女子我不認識，我是第一次去，我
    進去後丙○○說要去找小姐，其他我就不知道了」、「是丙○○帶我過去的，我
    不清楚」等語，核與被告之辯解及證人丙○○所供，亦相吻合。
４、有關大陸女子坐檯費部分，證人丙○○、乙○○於本院審理中雖均供稱由其負責
    給付，互有不符，惟就屏東縣警察局內埔分局臨檢紀錄表記載：「據乙○○表示
    已先行付一千元予兩名大陸女子」，並參酌乙○○於警訊中供稱：「大陸女子大
    概二十時三十分左右進入陪侍，每名大陸女子兩小時新台幣五百元整，我在大陸
    女子進包廂時已付一千元給兩名大陸女子（每名五百元）」等語，而鍾隻春於警
    訊中並未表明付錢給大陸女子之事實以觀，應認本件係由乙○○付錢與大陸女子
    無訛。
５、被查獲之大陸女子黃愛英於檢察官偵查中供稱：「昨天晚上是老闆打我的手機0
    000000000號給我，他說店內有人要小姐坐檯，叫我再找一個小姐過來
    ，老闆知道我是大陸來的，他說電話號碼是別人給他的，叫我們在西勢的菜市場
    等，老闆娘會開車來接我們，他說老闆娘會認得我們，過了一會兒，我就找葉里
    妹在那邊等，然後老闆娘就開車來載我們到花王海產店」、「我在十五日前有去
    坐過檯，後來又去過二次，昨天是第四次」；葉里妹供稱：「黃愛英所言實在」
    、「我在七、八天前有去坐過一次檯，昨天是第二次」各等語，經核彼等所供前
    往被告海產店之方式雖與被告所供不同，然被告由客人得知電話號碼才聯絡彼等
    前來坐檯之事實，則屬相符。
６、黃愛英、葉里妹二人於檢察官偵查中雖另供稱：「以前坐檯都是向老闆娘領錢」
    云云，然已為被告及海產店另一合夥人陳美昭所否認，是否真實可信，尚非無疑
    ，縱然彼等所謂向「老闆娘」領錢屬實，然所領取之金錢究係僱用之薪資、抑或
    「老闆娘」轉交客人給付之坐檯費，亦值得斟酌；另就黃愛英、葉里妹二人僅係
    偶而前往被告海產店內坐檯（黃愛英十五日內坐檯四次、葉里妹七、八日內坐檯
    二次）及被告由客人得知電話號碼才聯絡大陸女子前來陪酒等事實以觀，應可認
    定被告僅係應客人之要求，偶而代為聯絡或接送大陸女子前來坐檯陪酒，較屬可
    能；否則若大陸女子受被告所僱用，則被告將彼等留在店內或避居附近隨時應召
    即可，實無每次打電話聯絡並開車接送之必要。被告所為，與台灣地區與大陸地
    區人民關係條例第十五條第四款所規定「僱用」或「留用」大陸地區人民工作之
    情形，實屬有間。
三、此外，復查無其他具體事證足認被告有公訴人所指之違反台灣地區與大陸地區人
    民關係條例犯行，被告之犯罪不能證明，應為無罪之諭知。
四、據上論斷，應依刑事訴訟法第四百五十二條、第三百零一條第一項判決如主文。
中      華      民      國    九十二    年      六      月    十  九    日
                                      臺灣屏東地方法院刑事第四庭
                                          法  官  楊清安
右正本證明與原本無異。
如不服本判決應於收受本判決送達後十日內向本院提出上訴書狀，其未敘述上訴理由
者，並得於提起上訴後十日內向本院補提理由書狀（均須按他造當事人之人數附繕本
 ）「切勿逕送上級法院」
                                          書記官  張儷薾
中      華      民      國    九十二    年      六      月    十  九    日


司法院資訊處製作；財團法人民間司法改革基金會備份。
